臺灣高等法院臺南分院刑事裁定
110年度抗字第20號
抗  告  人
即  被  告  吳宜臻




指定辯護人  顏伯奇律師
上列抗告人因詐欺案件，不服臺灣雲林地方法院中華民國109年1
2月16日延長羈押裁定（109年度訴字第584號），提起抗告，本
院裁定如下：
    主  文
抗告駁回。 
    理  由
一、抗告意旨略以：本件重要證據均在扣案手機中，雖有請友人
    幫忙繳費，但迄今未回覆，如友人未幫忙處理手機繳費之事
    ，伊必需親自處理。另伊患有嚴重脊椎側彎之症狀，須矯正
    復健，但所內看診僅能貼止痛藥膏，又身無分文無法申請保
    外就醫。另本件業經原審判決，無調查證人之必要，相關事
    證亦已調查完畢，自無勾串證人、湮滅證據之可能。且除了
    BryanBrown外，伊未認識其他人，希望BryanBrown能來臺灣
    幫伊洗清罪嫌，為此抗告，請求撤銷原裁定，停止羈押云云
    。
二、按被告有無繼續羈押之必要，應許由法院斟酌訴訟進行程度
    及其他一切情事而為認定，最高法院著有46年度台抗字第6
    號裁判意旨可資參照。故被告有無羈押之必要，法院僅須審
    查被告犯罪嫌疑是否重大、有無羈押原因、以及有無賴羈押
    以保全偵審或執行之必要，由法院就具體個案情節予以斟酌
    決定，如就客觀情事觀察，法院許可羈押之裁定或延長羈押
    之裁定，在目的與手段間之衡量並無明顯違反比例原則情形
    ，即無違法或不當可言。
三、經查：
　㈠被告因涉犯加重詐欺罪嫌，業據檢察官提起公訴，並經原審
    定應執行有期徒刑6年8月在案，而被告於原審訊問中坦承有
    提供帳號給BryanBrown，有將被害人匯入之款項轉至遠東商
    銀比特幣帳戶等事實，並有相關證據足資佐證，足證其犯罪
    嫌疑重大。又依原審判決所載，被告所犯加重詐欺罪多達10
    罪，其犯案情節非輕；參酌被告自稱其在臺租屋居住，無固
    定工作，目前子女均在加拿大，領有加國身分證，而共犯即
    其配偶BryanBrown目前在美國，其前又有多次通緝之紀錄，
    有臺灣高等法院被告前案紀錄表可按等情，有事實足認被告
    有逃亡之虞。再依被告本件犯罪情節，其犯罪時間密集，法
    治觀念偏差，有事實足認有反覆實施詐欺取財犯罪之虞，而
    有刑事訴訟法第101條第1項第1款、第101條之1第1項第7款
    之羈押原因。經權衡羈押之措施對於被告基本權利侵害之程
    度，與為達成保全被告、確保刑事訴訟程序等落實國家刑罰
    權之公益目的，認對被告採此拘束人身自由措施，仍屬相當
    而必要之手段，而有繼續羈押之必要。原審因而於羈押期間
    屆滿前，於同年12月14日訊問被告後，認有繼續羈押之必要
    ，裁定自109年12月29日起延長羈押2月，為原審就案件具體
    情形依法裁量職權之行使，在目的與手段間之衡量，並無違
    反比例原則。是原審裁定延長羈押2月，經核並無違誤。
  ㈡被告雖以上開情詞指摘原裁定不當。然被告所辯其嚴重脊椎
    側彎之症狀，須在外矯正復健，及重要證據均在其手機中，
    須其親自處理，而有停止羈押之必要；另希望其配偶來臺為
    其洗清罪嫌等情，均據原審於裁定中詳述：經電詢法務部○○
    ○○○○○○關於被告上開症狀是否已達保外就醫之程度，經該所
    回復被告目前有定期服用高血壓及背痛之藥物，並無特別之
    狀況等情；且審酌被告有上開羈押之原因，及以具保、責付
    或限制住居等侵害較小之手段，均不足以確保後續審判或執
    行程序之順利進行，而有延長羈押之必要。就客觀情事觀察
    ，原審延長羈押之裁定，在目的與手段間之衡量並無明顯違
    反比例原則情形，即無違法或不當可言。是被告再以同一理
    由請求停止羈押，自無可採，其請求停止羈押，尚難准許，
    其抗告並無理由，應予駁回。
據上論結，應依刑事訴訟法第412條，裁定如主文。
中　　華　　民　　國　　110 　年　　1 　　月　　14　　日
                  刑事第一庭    審判長法  官  楊清安
                                      法  官  蕭于哲
　　　　　　　　　　　　　　　　　　　法  官  陳珍如
以上正本證明與原本無異。
不得再抗告。
　　　　　　　　　　　　　　　　　　　書記官  盧建元
中　　華　　民　　國　　110 　年　　1 　　月　　14　　日